【裁判字號】    99,易,305
【裁判日期】    990622
【裁判案由】    竊盜
【裁判全文】
臺灣雲林地方法院刑事判決               99年度易字第305號
公  訴  人  臺灣雲林地方法院檢察署檢察官
被      告  乙○○
上列被告因竊盜案件，經檢察官提起公訴（99年度偵字第2126號
），本院於準備程序進行中，因被告就被訴事實為有罪之陳述，
經告知簡式審判程序意旨，並聽取公訴人及被告意見後，本院裁
定依簡式審判程序審理，判決如下：
    主    文
乙○○犯攜帶兇器竊盜罪，累犯，處有期徒刑捌月。
    事    實
一、乙○○前因竊盜案件，經臺灣臺中地方法院以93年度豐簡字
    第408 號判處有期徒刑6 月確定。又因違反毒品危害防制條
    例案件，經該院以93年度訴字第2446號判處應執行有期徒刑
    10月確定。上開2 罪接續執行，並於民國95年1 月14日假釋
    期滿，其未執行之刑，以已執行論。詎其仍不知警惕，於99
    年3 月23日晚上11時許，攜帶其所有客觀上足對人之生命、
    身體、安全構成威脅，具有危險性之螺絲起子1 支，行經雲
    林縣虎尾鎮○○路950 號前，見丙○○所有之車牌號碼PF-3
    502 號自小貨車停放於該處，竟基於意圖為自己不法所有之
    犯意，持上開螺絲起子撬開車門並啟動引擎，以此方式竊取
    該部自小貨車。得手後，供己代步使用。嗣於99年3 月24日
    凌晨1 時10分許，乙○○駕駛上開自小貨車行經彰化縣鹿港
    鎮○○里○○路「全億加油站」前，為警攔檢查獲，始查悉
    上情。
二、案經彰化縣警察局鹿港分局報告臺灣彰化地方法院檢察署呈
    請臺灣高等法院檢察署函轉臺灣雲林地方法院檢察署檢察官
    偵查起訴。
    理    由
一、本案被告乙○○所犯係死刑、無期徒刑、最輕本刑為3 年以
    上有期徒刑以外之罪，其於準備程序就前揭被訴事實為有罪
    之陳述，經告知簡式審判程序之旨，並聽取其與公訴人之意
    見後，本院認無不得或不宜改依簡式審判程序進行之情，爰
    依刑事訴訟法第273 條之1 第1 項、第284 條之1 規定，裁
    定進行簡式審判程序，合先敘明。
二、上揭犯罪事實，業據被告於警詢、偵查中及本院審理時均坦
    承不諱，核與告訴人丙○○於警詢中指訴之情節相符，並有
    雲林縣警察局車輛協尋電腦輸入單、贓物認領保管單各1 紙
    及現場照片6 張附卷可稽，足認被告前開自白核與事實相符
    ，可採為認定其犯罪之證據。綜上所述，本案事證明確，被
    告竊盜犯行堪予認定，自應依法論科。
三、論罪科刑之理由：
  (一)按刑法第321 條第1 項第3 款之攜帶兇器竊盜罪，係以行為
    人攜帶兇器竊盜為其加重條件，此所謂兇器，其種類並無限
    制，凡客觀上足對人之生命、身體、安全構成威脅，具有危
    險性之兇器均屬之（最高法院79年臺上字第5253號判例參照
    ）。查未扣案之螺絲起子1 支，可撬開車門並啟動電門，業
    如前述，足認其質地堅硬，依社會一般觀念足以對人之生命
    、身體安全構成威脅，在客觀上顯然具有危險性，應屬兇器
    。
  (二)核被告之所為，係犯刑法第321 條第1 項第3 款之攜帶兇器
    加重竊盜罪。
  (三)被告前因竊盜案件，經臺灣臺中地方法院以93年度豐簡字第
    408 號判處有期徒刑6 月確定。又因違反毒品危害防制條例
    案件，經該院以93年度訴字第2446號判處應執行有期徒刑10
    月確定。上開2 罪接續執行，並於95年1 月14日假釋期滿，
    其未執行之刑，以已執行論，有卷附之臺灣高等法院被告前
    案紀錄表1 份可憑，其於受有期徒刑執行完畢後，5 年以內
    故意再犯有期徒刑以上之本罪，為累犯，依刑法第47條第1
    項規定，加重其刑。
  (四)本院審酌被告現值30歲之壯年，竟竊取他人財物，無視法紀
    ，尊重他人財產權觀念薄弱，亦影響社會治安，且其前已有
    竊盜前科，業敘如前，再犯竊盜罪，顯見毫無警惕之心，惟
    念其犯後自警詢、偵查中迄本院審訊時，均坦承犯行，尚能
    知錯，所竊取之自小貨車業由被害人領回，被害人之損失稍
    經彌補等一切情狀，量處如主文所示之刑。
四、至被告持以行竊之螺絲起子1 支並未扣案，被告辯稱已經丟
    棄，且無證據證明尚存，為免將來執行之困難，爰不為沒收
    之諭知，附此敘明。
據上論斷，依刑事訴訟法第273 條之1 第1 項、第299 條第1 項
前段，刑法第321 條第1 項第3 款、第47條第1 項，判決如主文
。
本案經檢察官甲○○到庭執行職務。
中    華    民    國    99    年    6     月    22    日
                  刑事第二庭    法  官  曾鴻文
以上正本證明與原本無異。
如不服本判決應於收受判決後10日內向本院提出上訴書狀，並應
敘述具體理由；其未敘述上訴理由者，應於上訴期間屆滿後20日
內向本院補提理由書（均須按他造當事人之人數附繕本）。「切
勿逕送上級法院」。
                                書記官  顏錦清
中    華    民    國    99    年    6     月    22    日
附錄本判決論罪科刑法條全文：
刑法第321條第1項
犯竊盜罪而有左列情形之一者，處6 月以上、5 年以下有期徒刑
：三攜帶兇器而犯之者。

司法院資訊處製作；財團法人民間司法改革基金會備份。
